【裁判字號】    99,簡上,983
【裁判日期】    991119
【裁判案由】    偽造文書
【裁判全文】
臺灣板橋地方法院刑事判決             99年度簡上字第983號
上  訴  人
即  被  告  甲○○
上列上訴人即被告因偽造文書案件，不服中華民國99年5 月18日
本院99年度簡字第2383號第一審刑事簡易判決（聲請簡易判決處
刑案號：98年度偵字第33162 號、移送併辦案號：99年度偵字第
11917號），提起上訴，本院管轄第二審之合議庭判決如下：
    主  文
上訴駁回。
    事實及理由
一、本案經本院審理結果，認第一審以上訴人即被告甲○○所犯
    行使偽造私文書罪，罪證明確，並適用刑事訴訟法第449 條
    第1 項前段、第3 項、第454 條第2 項、刑法第216 條、第
    210 條、第217 條、第55條、第47條第1 項、第41條第1 項
    前段、第219 條等規定，且審酌被告逕自冒用「李宏明」名
    義應訊，意圖逃避執行，足使被冒名之人即李宏明有被追訴
    傳拘之虞，並影響司法機關偵辦刑事案件進行與刑罰執行之
    正確性，並兼衡其犯罪動機、目的、手段等一切情狀，量處
    有期徒刑5 月，如易科罰金，以新臺幣1000元折算1 日，並
    諭知如第一審刑事簡易判決書附表一、二所示偽造之「李宏
    明」署押均沒收，其認事用法均無違誤，量刑亦屬妥適，應
    予維持，並引用如附件之第一審刑事簡易判決書記載之事實
    、證據及理由。
二、被告上訴理由略以：被告於查獲後均很配合，沒有其他目的
    需要冒名，只是想要回國，我認罪，故請從輕量刑云云。惟
    按有關刑之量定，乃實體法上賦予裁判之法院得為自由裁量
    之事項，倘原審法院量刑已以行為人之責任為基礎，並斟酌
    刑法第57條各款所列情狀，而未逾越法律所規定之範圍，又
    無濫用權限之情形，即不得任意指摘為違法或不當。查：原
    審判決已審酌被告逕自冒用「李宏明」名義應訊，意圖逃避
    執行，足使被冒名之人有被追訴傳拘之虞，並影響司法機關
    偵辦刑事案件進行與刑罰執行之正確性，並兼衡其犯罪動機
    、目的、手段等一切情狀，予以綜合考量，在法定刑度內科
    處其刑，則原審法院就刑罰裁量職權之行使，既未逾越法定
    刑度，亦未濫用自由裁量之權限，刑度亦屬妥適，核無不當
    或違法之情形。本件被告雖以原審量刑過重，請求從輕量刑
    云云，然未能提出原審量刑有何不當或違法之處，應認上訴
    意旨該項指摘，顯無理由。
三、綜上所陳，經核原審認事用法，核無不合，量刑亦屬適當，
    被告提起上訴，為無理由，應予駁回。
據上論斷，應依刑事訴訟法第455條之1第1項、第3項、第368條
、第373條，判決如主文。
本案經檢察官陳宣每到庭執行職務。
中    華    民    國    99    年    11    月    19    日
                  刑事第十二庭  審判長法  官  王士珮
                                      法  官  楊明佳
                                      法  官  張誌洋
以上正本證明與原本無異。
本件不得上訴。
                                      書記官  張桐嘉
中    華    民    國    99    年    11    月    22    日
中華民國刑法第216條
（行使偽造變造或登載不實之文書罪）
行使第 210 條至第 215 條之文書者，依偽造、變造文書或登載
不實事項或使登載不實事項之規定處斷。
中華民國刑法第210條
（偽造變造私文書罪）
偽造、變造私文書，足以生損害於公眾或他人者，處 5 年以下
有期徒刑。
中華民國刑法第217條
（偽造盜用印章印文或署押罪）
偽造印章、印文或署押，足以生損害於公眾或他人者，處 3 年
以下有期徒刑。
盜用印章、印文或署押，足以生損害於公眾或他人者，亦同。

司法院資訊處製作；財團法人民間司法改革基金會備份。
